臺灣臺北地方法院刑事判決　　　　　　　　　　　　　九十三年度易字第五０九號
　　公　訴　人　臺灣臺北地方法院檢察署檢察官
　　被　　　告　乙○○
右列被告因違反毒品危害防制條例案件，經檢察官提起公訴（九十二年度毒偵字第二
二０七號），被告於準備程序為有罪陳述，經本院裁定由受命法官獨任進行簡式審判
程序，並判決如左：
　　主  文
乙○○施用第二級毒品，累犯，處有期徒刑柒月。
　　事　實
一、乙○○於民國八十四年間因違反肅清煙毒條例、麻醉藥品管理條例等案件，經本
    院以八十四年度訴字第二三二八號判處有期徒刑三年六月、七月，並定其應執行
    有期徒刑三年十月，經臺灣高等法院以八十五年度上訴字第二三九七號駁回上訴
    確定後，經入獄執行而於八十七年九月七日假釋出獄，迄八十九年四月三十日始
    因假釋期滿而執行完畢；又其前於八十九年間再因施用毒品案件，經檢察官聲請
    本院以八十九年度毒聲字第一四二九號裁定送觀察勒戒後，認有繼續施用毒品傾
    向，經檢察官聲請本院以八十九年度毒聲字第一六八三號裁定令入戒治處所為強
    制戒治，迄強制戒治期滿，始經檢察官於九十年十月五日以九十年度戒毒偵字第
    二一九號為不起訴處分確定；詎其猶不知悔改，復基於施用第二級毒品安非他命
    之犯意，於九十二年九月六日二十一時為警採尿前回溯九十六小時內（不含為警
    查獲迄採尿前之該段時間），在其位於臺北市○○區○○路三十巷四號二樓居處
    ，以不詳方式施用第二級毒品甲基安非他命一次；嗣於九十二年九月六日十五時
    三十分許，在臺北市○○區○○街與景豐街四十八巷口，因其另犯施用第一級毒
    品案件經通緝中而為警查獲，其所採集之尿液經送驗結果，並呈甲基安非他命陽
    性反應，始悉上情。
二、案經臺北縣政府警察局新店分局報請臺灣臺北地方法院檢察署檢察官偵查起訴。
　　理  由
一、右揭犯罪事實，業據被告乙○○於本院審理時坦承不諱，且被告為警查獲時所採
    集之尿液經送檢驗，確呈甲基安非他命陽性反應，復有臺灣檢驗科技股份有限公
    司濫用藥物尿液檢驗報告書一紙附卷可稽，而按甲基安非他命經口服投與後約百
    分之七十於二十四小時內自尿液中排出，約百分之九十於九十六小時內自反液中
    排出，由於目前國內反液中甲基安非他命之檢驗僅為鑑定其是否呈陽性反應，尚
    未定路其含量，且甲基安非他命成分之檢出與其投與方式、投與量、個人體質、
    採尿時間與檢測儀器之精密度等諸多因素有關，因此僅憑尿液中呈安非他命陽性
    反應，並無法確實推算吸食時間距採集時間之長短，惟依據上述資料推斷，最長
    可能不會超過四日即九十六小時（參見行政院衛生署藥物食品檢驗局八十一年二
    月八日藥檢壹字第一一五六號函），是足認被告之自白應與事實相符；又被告
    前因施用毒品案件，經檢察官聲請本院裁定送觀察勒戒後，認有繼續施用毒品傾
    向，又經檢察官聲請本院以八十九年度毒聲字第一六八三號裁定令入戒治處所為
    強制戒治，迄強制戒治期滿，始經檢察官於九十年十月五日以九十年度戒毒偵字
    第二一九號為不起訴處分確定，亦有該不起訴處分書一份在卷為憑；是被告於經
    檢察官為不起訴處分後五年內再犯本案毒品危害防制條例第十條之罪，依修正後
    毒品危害防制條例第二十三條第二項前段規定（詳後述），自應依法追訴並論科
    。是本案事證已臻明確，被告上開犯行，洵堪認定。
二、按被告前開施用第二級毒品行為後，毒品危害防制條例業經立法院修正，經總統
    於九十二年七月九日以華總一義字第０九二００一二一九三０號令公布並自九十
    三年一月九日起施行，而依修正後毒品危害防制條例第三十五條第一項第一款規
    定，於該條例修正施行前繫屬之施用毒品案件，於修正施行後，適用修正後之規
    定，其中偵查中之案件，應由檢察官依修正後規定處理之規定，同條第二項並規
    定，前項情形，依修正前之規定有利於行為人者，仍應適用最有利於行為人之法
    律律，且以該條文所適用範圍既包括偵查中案件檢察官應依修正後規定處理之情
    形，該規定所謂繫屬與否，應指在該條例修正施行前已經查獲且移送檢察官偵查
    而繫屬中之案件，此時即有該規定之適用；是本件被告既係在該條例修正施行前
    之九十二年十一月三日即已繫屬於臺灣臺北地方法院檢察署，本案即應適用該條
    例第三十五條規定，且觀諸修正前、後毒品危害防制條例第二十三條第二項規定
    之內容，關於前經強制戒治執行完畢而由檢察官為不起訴處分後，五年以內再犯
    第十條之罪者均應依法追訴，且被告所犯該條例第十條第二項施用第二級毒品罪
    刑之規定亦無變更，其上開犯行即無新舊法比較之問題而應適用裁判時即修正後
    毒品危害防制條例之規定，合先敘明。是核被告所為，係犯修正後毒品危害防制
    條例第十條第二項施用第二級毒品罪。其施用第二級毒品前持有之低度行為，為
    其後施用之高度行為所吸收，不另論罪。被告前於八十四年間因違反肅清煙毒條
    例、麻醉藥品管理條例等案件，經本院以八十四年度訴字第二三二八號判處有期
    徒刑三年六月、七月並定其應執行有期徒刑三年十月，經臺灣高等法院以八十五
    年度上訴字第二三九七號駁回上訴確定後，經入獄執行而於八十七年九月七日假
    釋出獄，迄八十九年四月三十日始因假釋期滿而執行完畢，有臺灣高等法院被告
    全國前案紀錄表一份可按，其於五年以內再犯本案有期徒刑以上之罪，為累犯，
    應依刑法第四十七條規定加重其刑。爰審酌被告如前述，曾因施用毒品案件經送
    觀察勒戒並為強制戒治，有臺灣高等法院被告全國前案紀錄表一份供參，其猶不
    知悔悟再為本件犯行，惟本件被告施用第二級毒品之次數僅一次，犯後並已坦承
    犯行，及施用毒品犯罪原具自戕性格，犯罪情節、手段亦非嚴重，並犯罪所生損
    害等一切情狀，量處如主文所示之刑。
據上論斷，應依刑事訴訟法第二百七十三條之一第一項、第二百九十九條第一項前段
，毒品危害防制條例第十條第二項，刑法第十一條前段、第四十七條，判決如主文。
本案經檢察官甲○○到庭執行職務
中　　　華　　　民　　　國　　九十三　　年　　　六　　　月　　　十　　　日
                                臺灣臺北地方法院刑事第十六庭
　　　　　　　　　　　　　　　　　　    法　官  林麗真
右正本證明與原本無異。
如不服本判決，應於判決送達後十日內向本院提出上訴狀
                                        書記官  張汝琪
中　　　華　　　民　　　國　　九十三　　年　　　六　　　月　　　十四　　日
附錄本案論罪科刑法條全文：
毒品危害防制條例第十條
施用第一級毒品者，處六月以上五年以下有期徒刑。
施用第二級毒品者，處三年以下有期徒刑。
